【裁判字號】    92,訴,620
【裁判日期】    920623
【裁判案由】    毒品危害防制條例
【裁判全文】
台灣板橋地方法院刑事判決                          九十二年度訴字第六二號
    公  訴  人  臺灣板橋地方法院檢察署檢察官
    被      告  甲○○
右列被告因違反毒品危害防制條例案件，茲經檢察官提起公訴（九十一年度毒偵字第
二六一八號）及移
    主  文
甲○○連續施用第一級毒品，累犯，處有期徒刑玖月，扣案如附表編號一、三、四、
所示之物均沒收銷燬之；如附表編號五、六、七、八、九所示之物沒收。又連續施用
第二級毒品，累犯，處有期徒刑伍月，扣案如附表編號二、十所示之物均沒收銷燬之
；如附表編號十一、十二所示之物均沒收。應執行有期徒刑壹年，扣案如附表編號一
、二、三、四、十所示之物均沒收銷燬之；如附表編號五、六、七、八、九、十一、
十二所示之物均沒收。
    事  實
一、甲○○曾有違反麻醉藥品管理條例、藥事法及贓物等案件之前科，其所犯最近一
    次違反毒品危害防制條例案件，係於民國（下同）八十九年七月三十一日經本院
    判處有期徒刑八月確定，於九十一年二月六日在監執行完畢。又其前另因施用第
    二級毒品安非他命案件，經臺灣臺北地方法院於八十七年七月二十四日以八十七
    年毒聲字第五六０號裁定令入戒治處所施以強制戒治一年，於八十九年二月二十
    四日強制戒治期滿，經臺灣臺北地方法院檢察署檢察官於八十九年三月十三日以
    八十九年度戒毒偵字第七四號為不起訴處分確定，仍不知悔改，又因施用安非他
    命，經本院於八十九年五月二日裁定令入戒治處所施以強制戒治一年，嗣因強制
    戒治執行已滿三月，戒治處所認無繼續戒治之必要，經本院裁定停止戒治，所餘
    戒治期間，付保護管束，於九十年五月一日保護管束期滿；詎甲○○仍不知悔改
    ，又基於施用第一級毒品海洛因及施用第二級毒品安非他命之概括犯意，自九十
    一年四月間起至九十二年四月二十九日止，在臺北縣永和市○○路二二六巷十號
    住處，分別以香煙、注射針筒施用第一級毒品洛因，及以鋁箔紙、吸食器施用第
    二級毒品安非他命，平均約每二日施用一次安非他命或海洛因。為警於九十一年
    七月二十四日十七時三十分許，在臺北縣永和市○○路三０六巷口查獲，並扣得
    如附表編號一、二所示第一級毒品海洛因二包（共淨重零點七一公克）及第二級
    毒品安非他命三包（共淨重一點一三公克）。再於九十二年四月二十九日二十一
    時三十分許，在台北縣永和市○○路七號前為警查獲，並自其身上及其與案外人
    康金煒位於台北市○○街○段一三二號四樓四一室住處，扣得如附表編號三至十
    二所示其所有或與康金煒所共有之物。又甲○○因本件施用毒品案件，經本院依
    檢察官聲請，於九十一年十月七日以九十一年度毒聲字第三二五九號裁定令入戒
    治處所施以強制戒治一年，現仍在戒治中。
二、案經台北縣政府警察局永和分局分別報請台灣板橋地方法院檢察署檢察官、台灣
    台北地方法院檢察署呈請臺灣高等法院檢察署核轉台灣板橋地方法院檢察署檢察
    官偵查起訴及移送併辦。
    理  由
一、右開事實，業經被告甲○○於本院審理中自白不諱，且有如附表所示之第一級毒
    品海洛因、第二級毒品安非他命及施用之工具注射針筒、吸食器、分裝勺、分裝
    袋等物扣案可茲佐證，而被告於九十一年七月二十四日為警查獲時所採之尿液，
    送驗結果呈鴉片類及安非他命類陽性反應；亦有台北縣警察局永和分局查獲毒品
    危害防制條例案件犯嫌代碼對照表、臺灣檢驗科技股份有限公司九十一年八月九
    日濫用毒品尿液檢驗報告書一紙附卷可佐，又警方查獲被告持有如附表編號一所
    示之白粉物質二包，經法務部調查局鑑定結果，均含有第一級毒品海洛因，共淨
    重零點柒公克，包裝共重零點肆陸公克，有該局調科壹字第○六○○○六三九三
    號鑑定通知書一紙附卷可憑，是被告前開不利於己之自白核與事實相符。又被告
    前因施用毒品案件，經臺灣臺北地方法院於八十七年七月二十四日以八十七年毒
    聲字第五六０號裁定令入戒治處所施以強制戒治一年，於八十九年二月二十四日
    強制戒治期滿，經臺灣臺北地方法院檢察署檢察官於八十九年三月十三日以八十
    九年度戒毒偵字第七四號為不起訴處分確定；又因施用安非他命，經本院於八十
    九年五月二日裁定令入戒治處所施以強制戒治一年，嗣因強制戒治執行已滿三月
    ，戒治處所認無繼續戒治之必要，經本院裁定停止戒治，所餘戒治期間，付保護
    管束，於九十年五月一日保護管束期滿；再因本件施用毒品案件，經本院依檢察
    官聲請，於九十一年十月七日以九十一年度毒聲字第三二五九號裁定令入戒治處
    所施以強制戒治一年，現仍在戒治中等情，亦有上開不起訴處分書一份、臺灣高
    等法院被告全國前案紀錄表一份及本院裁定正本一份附卷足按，本案事證已甚明
    確，被告犯行應堪認定。
二、按海洛因及安非他命分屬第一級及第二級毒品，毒品危害防治條例第二條第二項
    第一款及第二款定有明文。核被告所為，係犯毒品危害防制條例第十條第一項之
    施用第一級毒品罪及同條第二項之施用第二級毒品罪；其持有海洛因及安非他命
    之低度行為，分別為施用之高度行為所吸收，均不另論罪；其先後多次施用海洛
    因及安非他命之犯行，均時間密接、方法相同，各觸犯構成要件相同之罪名，顯
    係基於概括犯意為之，應分別依刑法第五十六條之規定分別以一罪論並加重其刑
    ；其所犯上開二罪，犯意各別，行為互異，應分論併罰。公訴人雖僅就被告於九
    十一年七月二十四日十七時四十五分為警採尿前二十六小時、九十六小時內某日
    時，分別施用第一級海洛因及第二級毒品安非他命各一次之犯行部分起訴，其餘
    部分雖未起訴，惟與經起訴之部分，有連續犯之裁判上一罪關係，為起訴效力所
    及，且經檢察官移送併辦，本院自得併予審理，附予敘明。又被告所犯最近一次
    違反毒品危害防制條例案件，係於八十九年七月三十一日經本院判處有期徒刑八
    月確定，於九十一年二月六日在監執行完畢，此有臺灣高等法院被告全國前案紀
    錄表一份在卷可稽，其於有期徒刑執行完畢，五年以內再犯本件有期徒刑以上之
    罪，為累犯，依刑法第四十七條規定加重其刑。爰審酌被告之前科素行、犯罪之
    動機、目的、施用毒品之次數，事後已坦承犯行，態度尚稱良好等一切情狀，量
    處如主文所示之刑，及定其應執行刑，以示懲儆。扣案如附表編號一至四及十所
    示之第一級毒品海洛因及第二級毒品安非他命，分別係違禁物，應依法沒收銷燬
    之（其中編號四之塑膠袋與海洛因殘渣無法剝離）。如附表五至九、十一及十二
    所示被告所有或與案外人康金煒所共有（業據被告於警訊時供明在卷），供犯罪
    所用或預備供犯罪所用之物，併依刑法第三十八條第一項第二款宣告沒收。
據上論斷，應依刑事訴訟法第二百九十九條第一項前段，毒品危害防治條例第十條第
一項、第二項、第十八條第一項前段，刑法第十一條前段、第五十六條、第五十一條
第五款，第四十七條、第三十八條第一項第二款，判決如主文。
本案經檢察官葉志飛到庭執行職務
中      華      民      國    九十二    年      六      月    二十三    日
                              臺灣板橋地方法院刑事第二庭
                                      法  官    林春長
右正本證明與原本無異。
如不服本判決，應於判決送達後十日內向本院提出上訴狀 (應附繕本) ，上訴於
臺灣高等法院。
                                      書記官    林志憲
中      華      民      國      九十二      年    六    月  二十四    日
附錄本案論罪科刑法條全文：
毒品危害防治條例第十條
附表：
┌──┬──────┬─────────┬───────┬───────┐
│編號│扣案物品名稱│數量（淨重）      │沒收之依據    │    備    註  │
├──┼──────┼─────────┼───────┼───────┤
│一、│海洛因      │貳包（淨重共零點柒│第一級毒品    │台灣板橋地方法│
│    │            │壹公克）          │              │院檢察署九十一│
├──┼──────┼─────────┼───────┤年度偵字第二六│
│二、│安非他命    │參包（淨重共壹點壹│第二級毒品    │一八號        │
│    │            │參公克）          │              │              │
├──┼──────┼─────────┼───────┼───────┤
│三、│海洛因      │壹包（淨重零點貳公│第一級毒品    │台灣板橋地方法│
│    │            │克）              │              │院檢察署九十二│
├──┼──────┼─────────┼───────┤年度毒偵字第一│
│四、│塑膠袋內所含│量微無法稱重（與塑│第一級毒品    │八六０號（移送│
│    │海洛因殘渣  │膠袋本身無法剝離）│              │併辦部分）    │
├──┼──────┼─────────┼───────┤              │
│五、│海洛因分裝勺│壹支              │被告所有供犯  │              │
│    │            │                  │罪所用之物    │              │
├──┼──────┼─────────┼───────┤              │
│六、│海洛因調配液│壹小瓶            │被告與康金煒共│              │
│    │            │                  │有供犯罪所用之│              │
│    ││                  │物            │              │
├──┼──────┼─────────┼───────┤              │
│七、│葡萄糖      │壹瓶              │同右          │              │
├──┼──────┼─────────┼───────┤              │
│八、│注射針筒    │柒支（已使用過）  │同右          │              │
├──┼──────┼─────────┼───────┤              │
│九、│注射針筒    │壹拾肆支（未使用過│被告與康金煒共│              │
│    │            │）                │有預備供犯罪所│              │
│    │            │                  │用之物        │              │
├──┼──────┼─────────┼───────┤              │
│十、│安非他命    │貳包（淨重共零點捌│第二級毒品    │              │
│    │            │公克）            │              │              │
├──┼──────┼─────────┼───────┤              │
│十一│安非他命吸食│貳組              │被告與康金煒共│              │
│    │器          │                  │有供犯罪所用之│              │
│    │            │                  │物            │              │
├──┼──────┼─────────┼───────┤              │
│十二│分裝袋      │陸拾肆個          │同右          │              │
└──┴──────┴─────────┴───────┴───────┘


司法院資訊處製作；財團法人民間司法改革基金會備份。
